es: Mobiliario > Mobiliario de oficina > Mesas de oficina: Mesas para arte y dibujo; Mesas de conferencias
hr-HR: Namještaj > Uredski namještaj > Stolovi za radni prostor: Stolovi za umjetnost i crtanje; Stolovi za sobe za sastanke
sv: Möbler > Kontorsmöbler > Arbetsbord: Justerbara arbetsbord och ritbord; Bord till konferensrum
sl-SI: Pohištvo > Pisarniško pohištvo > Delovne mize: Umetniške in risarske mize; Mize za konferenčne sobe
tr: Mobilyalar > Ofis Mobilyaları > Çalışma Masaları: Çizim Masaları; Toplantı Masaları
fr: Meubles > Meubles de bureau > Tables de travail: Tables à dessin; Tables de conférence
nb: Møbler > Kontormøbler > Arbeidsbord: Hobbybord; Konferansebord
sk-SK: Nábytok > Kancelársky nábytok > Kancelárske stoly: Rysovacie stoly; Konferenčné stoly
el: Έπιπλα > Έπιπλα γραφείου > Τραπέζια εργασίας: Τραπέζια τέχνης & σχεδίασης; Τραπέζια αίθουσας συνεδριάσεων
bg-BG: Мебели > Офис мебели > Офис маси: Маси за изкуство и чертане; Маси за конферентни зали
da: Møbler > Kontormøbler > Arbejdsborde: Tegneborde; Mødeborde
zh-CN: 家具 > 办公家具 > 工作区桌子: 绘图桌; 会议桌
pt-BR: Móveis > Móveis para escritório > Mesas de trabalho: Mesas de arte e desenho; Mesas de sala de conferências
fi: Huonekalut > Toimistokalusteet > Työtilan pöydät: Harrastepöydät; Kokouspöydät
pl: Meble > Meble biurowe > Stoły do pracy: Stoły kreślarskie; Stoły konferencyjne
nl: Meubelen > Kantoormeubelen > Kantoortafels: Schets- en tekentafels; Vergadertafels
ko: 가구 > 사무용 가구 > 사무용 테이블: 미술/제도 책상; 회의실 테이블
en: Furniture > Office Furniture > Workspace Tables: Art & Drafting Tables; Conference Room Tables
lt-LT: Baldai > Biuro baldai > Darbo stalai: Meno ir piešimo stalai; Konferencijų salės stalai
zh-TW: 家具 > 辦公室家具 > 工作桌: 畫桌; 會議桌
hu: Bútor > Irodai bútorok > Munkaterület-asztalok: Művészeti és rajzasztalok; Konferenciatermi asztalok
vi: Đồ gỗ > Nội thất văn phòng > Bàn văn phòng: Bàn vẽ và thiết kế; Bàn phòng hội nghị
ja: 家具 > オフィス家具 > オフィステーブル: 製図・作図用デスク; 会議用テーブル
cs: Nábytek > Kancelářský nábytek > Pracovní stoly: Kreslicí stoly; Jednací stoly
de: Möbel > Büromöbel > Arbeitstische: Verstellbare Zeichentische; Konferenztische
ro-RO: Mobilier > Mobilier de birou > Mese pentru spațiul de lucru: Mese pentru artă și desen; Mese pentru săli de conferințe
th: เฟอร์นิเจอร์ > เฟอร์นิเจอร์สำนักงาน > โต๊ะพื้นที่ทำงาน: โต๊ะดราฟท์และโต๊ะสำหรับงานศิลปะ; โต๊ะห้องประชุม
ru: Мебель > Офисная мебель > Рабочие столы: Столы для рисования и черчения; Столы для конференц-залов
pt-PT: Mobiliário > Mobiliário de escritório > Mesas de trabalho: Estiradores; Mesas de salas de conferência
it: Arredamento > Mobili da ufficio > Tavoli da lavoro: Tavoli da disegno; Tavoli per sale riunioni